# 关于服务费收入的确认

提问人：709046552 时间：2021-12-07 11:17:13
陈版，我公司参与一项网站页面改版工作，合同分三次收款， 1 、签署 15 日内支付30%，10.5万元 2 、投入运行后 15 日内支付40%， 14 万元。
3 、服务期满后支付30%，支付30%，10.5万元。目前的工作已经完成，但是需提供一年服务，然后才能收到尾款，请问收入如何确认？是工作完成后确认还是提供服务后确认？

回答人：chenyiwei
要考虑后续提供的一年服务是什么性质？是属于质保，还是一项新的额外服务？
如果属于依据惯例应提供的售后质保，且尾款的支付比例（30%）也符合行业惯例的，则可以在页面改版工作完成（以对方验收确认或者改版后页面正式上线为标志）确认全部收入，并依据预计质保期成本确认销售费用和预计负债。尚未收到的尾款确认为合同资产。
如果属于一项额外服务的，则属于一项新的履约义务，应将合同总价在网站改版服务和该项后续服务之间合理分摊，对于分摊到网站改版服务这一履约义务的合同价款，仍应在改版完成时确认收入；分摊到额外服务的价款则根据服务内容和收款条件，在服务期间内逐步确认收入，或者在服务期满后一次性确认收入。